【裁判字號】    97,聲,1755
【裁判日期】    970829
【裁判案由】    發還擔保金
【裁判全文】
臺灣板橋地方法院民事裁定              97年度聲字第1755號
聲  請  人
即  債權人  中國信託商業銀行股份有限公司
法定代理人  乙○○
相  對  人
即  債務人  甲○○
上列聲請人聲請發還擔保金事件，本院裁定如下：
    主      文
聲請人於本院九十三年度存字第一五七○號擔保提存事件一案所
提存之擔保物中央政府建設公債九十二年度甲類第六期債票，面
額新臺幣壹拾萬元准予發還。
聲請程序費用由相對人負擔。
    理      由
一、本件原債權人花蓮區中小企業銀行股份有限公司，嗣與聲請
    人合併，並由原告承受花蓮區中小企業銀行資產負債及全部
    營業並繼續營業，有行政院金融監督管理委員會民國96 年7
    月26日金管銀(六)字第09600285840 號函影本1 件附卷可稽，
    故原債權人花蓮區中小企業銀行股份有限公司之一切權利義
    務，均由為聲請人概括承受，合先敘明。
二、按訴訟終結後，供擔保人證明已定20日以上之期間，催告受
    擔保利益人行使權利而未行使，或法院依供擔保人之聲請，
    通知受擔保利益人於一定期間內行使權利並向法院為行使權
    利之證明而未證明者，法院應依供擔保人之聲請，以裁定命
    返還其提存物或保證書，民事訴訟法第104 條第1 項第3 款
    定有明文，依同法第106 條之規定，於其他依法令供訴訟上
    之擔保者，亦準用之。
三、本件聲請意旨略以：聲請人與相對人間假扣押事件，前依本
    院93年度裁全字第2357號民事裁定，為擔保假扣押，曾提供
    如主文第1 項所示之債券為擔保物，並以本院93年度存字第
    1570號提存事件提存後，聲請對相對人之財產予以假扣押在
    案。茲因聲請人已於訴訟終結後定20日以上之期間催告相對
    人行使權利而未行使，為此提出本院93年度裁全字第2357號
    民事裁定、93年度存字第1570號提存書、民事執行處93年6
    月8 日板院通93執全實字第1338號囑託查封登記書、96年5
    月23日板院輔93執全實字第1338號囑託塗銷查封登記書、96
    年7 月16日板院輔民勇96年度聲字第1740號函等影本各1 件
    ，聲請發還擔保物等語。
四、經查聲請人前開主張，業據其提出上開證據為證，並經本院
    依職權調閱本院93年度裁全字第2357號、93年度執全字第13
    38號假扣押保全程序暨執行卷、93年度存字第1570號擔保提
    存卷及96年度聲字第1740號聲請催告行使權利卷核閱屬實，
    復有臺灣臺北地方法院97年8 月6 日北院隆文人字第097000
    4612號函、臺灣花蓮地方法院97年7 月31日花院明民子字第
    377 5 號函各1 紙在卷為證，聲請人之聲請意旨核與民事訴
    訟法第104 條第1 項第3 款規定相符，應予准許。
五、爰依民事訴訟法第95條、第78條，裁定如主文。
中    華    民    國    97    年    8     月    29    日
                  民事第三庭    法  官  王瑜玲
以上正本證明與原本無異。
如不服本裁定應於送達後10日內向本院提出抗告狀，並應繳納抗
告裁判費新臺幣1,000元整。
中    華    民    國    97    年    8     月    29    日
                                書記官  黃美雲


司法院資訊處製作；財團法人民間司法改革基金會備份。
